【裁判字號】    95,竹小,642
【裁判日期】    951229
【裁判案由】    返還消費借貸款
【裁判全文】
臺灣新竹地方法院簡易庭小額民事判決   95年度竹小字第642號
原      告  國泰世華商業銀行股份有限公司
法定代理人  甲○○
訴訟代理人  丙○○
訴訟代理人  丁○○
被      告  乙○○
                      樓之8
上列當事人間請求返還消費借貸款事件，本院於民國95年12月20
日言詞辯論終結，判決如下：
    主      文
被告應給付原告新臺幣肆萬參仟捌佰貳拾玖元，及自民國九十五
年七月十四日起至清償日止，按年息百分之十三點七六計算之利
息，以及自民國九十五年八月十五日起至清償日止，逾期在六個
月以內者，按上開利率百分之十，逾期超過六個月部分，按上開
利率百分之二十計算之違約金。
訴訟費用新臺幣壹仟元由被告負擔。
本判決得假執行。
    事實及理由
一、事實摘要
（一）原告主張：
    (一)國泰商業銀行股份有限公司於民國92年6月26日經財政部
      核准正式與世華聯合商業銀行股份有限公司合併，國泰商
      業銀行股份有限公司為消滅銀行，世華聯合商業銀行股份
      有限公司為存續銀行，世華聯合商業銀行股份有限公司並
      經經濟部核准登記正式更名為國泰世華商業銀行股份有限
      公司，原國泰商業銀行股份有限公司暨原世華商業銀行股
      份有限公司之權利義務關係由合併後存續並更名之國泰世
      華商業銀行股份有限公司依公司法第75條規定概括承受，
      合先敘明。
    (二)被告於91年9月12日向原告申請貸款並簽定小額信用貸款
      申請書，嗣簽立Ｕ─Ｌｉｆｅ現金卡契約書，約定被告取
      得新臺幣（下同）三十萬元信用額度，並開立帳號為0000
      -000-000000號之帳戶，由被告以該帳戶辦理取款、轉帳
      支付款項循環動用，動用期間自91年9月12日起至92年9月
      12日止計一年，期滿時，如無違約情事，該契約依原條件
      自動展期，但原告得於期間屆滿前二個月通知被告不再展
      期，利息按原告牌告基本放款利率（加）減週年利率百分
      之5.32機動計算，並約定被告應於每月繳付利息一次，到
      期攤還本金，逾期償還本息時，本金自到期日起，利息自
      繳息日起，逾期在六個月以內者，按約定利率百分之十，
      逾期超過六個月部分，按約定利率百分之二十計付違約金
      ，如有任何一宗債務不依約清償本息時，債務視為全部到
      期。詎被告至95年7月13日止，未依約清償本息迄今已逾
      一次以上，債務視為全部到期，尚積欠本金四萬三千八百
      二十九元及自95年7月14日起之利息及應計之違約金未付
      ，被告即喪失期限之利益，應將所欠款項一次清償，惟被
      告屢經催討仍置之不理，爰依消費借貸之法律關係，請求
      被告給付如主文第一項所示之金額、利息及違約金等語。
（二）被告表示：伊確有積欠如原告所述之款項未清償，惟另積
      欠多家銀行卡債，總額達一百多萬元，之前申請債務協商
      未獲通過，目前實無資力償還，本件除扣薪水之外別無他
      法，爰請駁回原告之訴等語資為抗辯。
二、本院之判斷：
（一）原告主張前揭事實，業據其提出與其所述相符之小額信用
      貸款申請書、Ｕ─Ｌｉｆｅ現金卡契約書、循環理財信用
      帳號項下之各項擔保品契約內容、存摺存款交易查詢、單
      一利率查詢、財政部92年6月26日台財融（二）字第09200
      28794號函及財政部92年6月26日台財融（二）字第092200
      0803號函各一份為證，為被告所不爭執，自堪信原告之主
      張為真實。被告雖以前詞置辯，然尚無從解免其應負之償
      還責任。
（二）從而，原告依消費借貸之法律關係，訴請被告給付如主文
      第一項所示之金額、利息及違約金，即無不合，應予准許
      。
三、本件係小額訴訟事件為被告敗訴之判決，爰依職權宣告假執
    行，並於判決時確定訴訟費用額。
四、據上論結，原告之訴為有理由，依民事訴訟法第436條之23
    、第436條第2項、第78條、第436條之19、第436條之20，判
    決如主文。
中    華    民    國    95    年    12    月    29    日
                  新竹簡易庭    法  官  李珮瑜
以上正本係照原本作成。
如對本判決上訴，非以違背法令為理由，不得為之，且須於判決
送達後20日內向本院提出上訴狀（須按他造當事人之人數附繕本
）。
中    華    民    國    95    年    12    月    29    日
                                書記官  朱苑禎


司法院資訊處製作；財團法人民間司法改革基金會備份。
